【裁判字號】    94,小上,12
【裁判日期】    950227
【裁判案由】    給付補償金
【裁判全文】
臺灣嘉義地方法院民事裁定  94年度小上字第12號
上  訴  人  嘉義縣政府
                        號
法定代理人  丙○○
訴訟代理人  乙○○
被 上訴 人  財團法人天主教嘉義教區
法定代理人  丁○○
訴訟代理人  甲○○
上列當事人間請求給付補償金事件，上訴人對於民國九十四年九
月二十七日本院嘉義簡易庭九十四年度嘉小字第六二五號第一審
小額民事判決提起上訴，本院裁定如下：
    主  文
上訴駁回。
第二審訴訟費用新臺幣壹仟伍佰元由上訴人負擔。
    理  由
一、按對於小額程序之第一審裁判之上訴或抗告，非以其違背法
    令為理由，不得為之；上訴狀內應記載上訴理由，表明(一)原
    判決所違背之法令及其具體內容，(二)依訴訟資料可認為原判
    決有違背法令之具體事實，民事訴訟法第四百三十六條之二
    十四第二項、第四百三十六條之二十五分別定有明文。所謂
    判決有違背法令，乃指判決不適用法規或適用不當，為同法
    第四百六十八條所明定，此亦為小額事件之上訴程序所準用
    （民事訴訟法第四百三十六條之三十二第二項參照）。而以
    判決有不適用法規或適用不當為上訴理由時，其上訴狀或理
    由書應有具體之指摘，並揭示該法規之條項或內容，若係成
    文法以外之法則，應揭示該法則之旨趣，倘為司法院解釋或
    最高法院之判例，則應揭示該判解之字號或其內容，如依民
    事訴訟法第四百六十九條所列第一款至第五款理由提起上訴
    時（第六款未準用，參照民事訴訟法第四百三十六條之三十
    二第二項規定），其上訴狀或理由書應揭示合於該條款之事
    實，上訴理由狀如未依此項方法表明者，即難認為已對原判
    決之違背法令有具體之揭示，其上訴自難認為合法，最高法
    院七十一年台上字第三一四號判例可資參照。次按小額事件
    之上訴程序，不得以民事訴訟法第四百六十九條第六款之「
    判決不備理由或理由矛盾」為由，指摘原判決為違背法令，
    蓋依民事訴訟法第四百三十六條之十八第一項規定，小額訴
    訟程序之判決書得僅記載主文，而就當事人有爭執事項，於
    必要時得加記理由要領，是依小額事件判決書簡化之規定，
    小額事件之上訴程序，自不得以「判決不備理由或理由矛盾
    」為由，指摘原判決為違背法令，此觀民事訴訟法第四百三
    十六條之三十二第二項僅有準用同法第四百六十八條、第四
    百六十九條第一款至第五款之規定，並無準用同法第四百六
    十九條第六款之規定，亦可明瞭。
二、上訴意旨略以：被上訴人承租坐落嘉義縣大林鎮○○段林頭
    小段一０二之一地號縣有土地，積欠民國九十三年度全期使
    用補償金未付，被上訴人雖函知租用土地至九十二年十二月
    三十一日止，然並未依兩造簽訂之公有基地租賃契約第七條
    規定退租，仍有舊教會房舍占用土地而未拆除，亦無表示拋
    棄之意思表示，況被上訴人迄九十四年三月三日函文中始為
    拋棄之意思表示，上訴人自得以被上訴人無權占有及侵權行
    為法律關係，請求九十三年度相當於租金之損害賠償金。原
    判決理由遽以舊房舍已廢棄不用，認已拋棄所有權，未說明
    如此認定之理由，有民事訴訟法第四百六十九條第六款之違
    法等語。
三、經核上揭上訴意旨，係指摘原審未採認其所主張被上訴人拋
    棄舊房舍之意思表示係在九十四年三月三日之相關取捨證據
    、認定事實之職權行使不當，並未依民事訴訟法第四百三十
    六條之二五規定，表明原判決所違背之法令及具體內容及事
    實，尚難認對原審判決之如何違背法令已有具體之指摘，且
    以民事訴訟法第四百六十九條第六款之判決不備理由及理由
    矛盾為上訴理由，依首揭說明，其上訴自非合法，應逕予駁
    回。
四、依民事訴訟法第四百三十六條之三二第一項準用同法第四百
    三十六條之十九第一項規定，第二審法院為訴訟費用之裁判
    時，應確定其訴訟費用額。本件第二審訴訟費用額，審核卷
    附證物後確定為如主文第二項所示金額。
五、據上論結：本件上訴為不合法，依民事訴訟法第四百三十六
    條之三二第一項、第二項、第四百四十四條第一項、第九十
    五條、第七十八條、第四百三十六條之十九第一項，裁定如
    主文。
中    華    民    國    95    年    2     月    27    日
                  民事第一庭  審判長法  官  曾文欣
                                    法  官  劉瓊雯
                                    法  官  陳端宜
正本證明與原本無異。
本裁定不得抗告。
中    華    民    國    95    年    2     月    27    日
                                    書記官  洪麗惠


司法院資訊處製作；財團法人民間司法改革基金會備份。
